【裁判字號】    92,交聲,1370
【裁判日期】    921231
【裁判案由】    交管條例聲異
【裁判全文】
臺灣板橋地方法院交通事件裁定                  九十二年度交聲字第一三七○號
    原處分機關  交通部公路總局臺北區監理所
    異  議  人  甲○○
    即受處分人
右列異議人即受處分人因違反道路交通管理處罰條例案件，不服原處分機關於中華民
國九十二年八月十一日所為之裁決處分（裁決書案號：北監自裁字第裁四○－Ｃ00
000000號），聲明異議，本院裁定如左：
    主  文
原處分撤銷。
甲○○不罰。
    理  由
一、原處分意旨略以：異議人即受處分人甲○○於民國（下同）九十二年五月九日下
    午五時三十分許，駕駛車牌號碼Ｚ五－二九七七號自用小客貨車，行近臺北縣三
    三重市○○路二七二巷口附近之行人穿越道時，因未依規定暫停讓行人先行通過
    ，即冒然行駛（異議人此部分所涉違反道路交通管理處罰條例第四十四條第一項
    第二款之違規事由，已經本院另案以九十二年度交聲字第一三九九號裁定撤銷原
    處分，另為異議人不罰之諭知；詳後述），乃撞及通行於上開行人穿越道之行人
    乙○○，致乙○○因而腿部受傷（異議人此部分所涉之過失傷害刑事責任方面，
    業與乙○○成立調解而視同撤回告訴），經臺北縣政府警察局交通隊（下稱原舉
    發機關）警員以異議人違反道路交通管理處罰條例第六十一條第三項規定（裁決
    書贅載第一款）掣單舉發，嗣並移送原處分機關就異議人上開違規事由，裁處吊
    扣駕駛執照三個月云云。
二、本件聲明異議意旨則以：異議人行經上開地點時，已減速慢行，詎料路人乙○○
    酒後不但未行走行人穿越道，且自行朝異議人之車輛撲撞而來，始因而受傷；本
    件肇事原因實係乙○○酒醉後自行撲撞異議人車輛所致，並非異議人違反道路交
    通安全規則所造成，爰依法聲明異議，請求撤銷原處分等語。
三、經查，本件異議人甲○○於上開時間，駕駛車牌號碼Ｚ五－二九七七號之自用小
    客貨車，行經臺北縣三重市○○路二七二巷口附近時，與行人乙○○發生擦撞，
    ，致乙○○腿部受傷等情，固有道路交通事故調查報告表（二）、交通管理事件
    被通知人申訴答辯表各一紙（均影本）附卷可稽，且為異議人所是認；惟查，異
    議人辯稱其當時已有減速慢行，未料乙○○酒後不但未行走行人穿越道，且自行
    朝異議人之車輛撲撞而來，始因而受傷，並非異議人違反道路交通安全規則所造
    成等語，且證人乙○○於本院訊問時，亦到庭結證稱：伊當天沒有走在行人穿越
    道上，亦不知道異議人車輛當時有無違規等語（見本院九十二年十二月十一日訊
    問筆錄第三頁）；再者，異議人因本件事實而另遭舉發違反道路交通管理處罰條
    例第四十四條第一項第二款「行近行人穿越道，遇有行人穿越時，未暫停讓行人
    先行通過」之違規事由，已經本院另案以九十二年度交聲字第一三九九號審理後
    ，認乙○○當時並未行走於行人穿越道上，異議人查無該部分違規事實，而以裁
    定撤銷原處分，另為異議人不罰之諭知，此有本院前揭交通事件裁定一紙在卷可
    按；參合上情，足認異議人並無何「行近行人穿越道，遇有行人穿越時，未暫停
    讓行人先行通過」之違規行為，更遑論有何因違反上開規定而致人受傷之行為可
    言，自與道路交通管理處罰條例第六十一條第三項之規定不相合致。綜上所述，
    本件異議人前揭所辯，既非無據，本院復查無其他積極證據足認異議人有何原處
    分機關所認定之違規行為，爰撤銷原處分，依法為異議人不罰之諭知，以昭慎重
    。
據上論斷，應依道路交通案件處理辦法第二十條規定，裁定如主文。
中      華      民      國    九十二    年    十二    月    三十一      日
                                    臺灣板橋地方法院交通法庭
                                        法  官  劉景宜
右正本證明與原本無異。
如不服本裁定，應於送達後五日內，向本院提出抗告狀。
                                        書記官  劉育君
中      華      民      國    九十三    年    一      月      二        日


司法院資訊處製作；財團法人民間司法改革基金會備份。
